最高法院刑事判決                              八十六年度台上字第五一九八號
    上訴人  甲○○
右上訴人因違反藥事法案件，不服台灣高等法院中華民國八十六年六月十一日第二審
判決（八十六年度上訴字第一七一九號，起訴案號：台灣台北地方法院檢察署八十五
年度偵字第二五四六○號），提起上訴，本院判決如左：
    主  文
上訴駁回。
    理  由
按刑事訴訟法第三百七十七條規定，上訴於第三審法院，非以判決違背法令為理由，
不得為之。是提起第三審上訴，應以原判決違背法令為理由，係屬法定要件。如果上
訴理由狀並未依據卷內訴訟資料，具體指摘原判決不適用何種法則或如何適用不當，
或所指摘原判決違法情事，顯與法律規定得為第三審上訴理由之違法情形，不相適合
時，均應認其上訴為違背法律上之程式，予以駁回。
本件上訴人甲○○上訴意旨略稱：(一)上訴人因林志鵬（業經原審判處罪刑確定）供稱
由上訴人供應其安非他命，而於民國八十五年十一月二十九日經檢察官傳訊，惟上訴
人當時不知被傳喚之事由，誤以係為八十五年五月間因吸食安非他命被判刑之事應訊
，故誤答「是」，上訴人之真意係八十五年五月間確有吸用安非他命被判刑，而非自
白有轉讓安非他命之行為，且上訴人並無記憶曾經問及是否提供安非他命予林志鵬，
原審亦曾依上訴人聲請調閱並播放該八十五年十一月二十九日庭訊之錄音帶以明真相
，惟並無該段錄音。在待證事實尚未明瞭前，原判決遽以上訴人於偵查中經檢察官訊
問是否曾提供安非他命予林志鵬時，坦承不諱為由，認定上訴人有轉讓安非他命行為
，有調查未盡之違法。(二)林志鵬於警訊及偵審中所供上訴人提供其安非他命吸用之時
間、地點不一，其供詞予盾，原判決未加詳查，逕以擬制推測方法，遽採林志鵬有瑕
疵之證詞，認其於警訊及偵審中之供證情節一致，資為論處上訴人罪刑之依據，有違
反證據法則及理由矛盾之違法等語。
惟查原判決認定上訴人於八十五年六月間在台北市○○路林志鵬住處，非法轉讓安非
他命一次予林志鵬，因而維持第一審判決論處上訴人藥事法第八十三條第一項之轉讓
禁藥罪刑，駁回上訴人在第二審之上訴，業已明係依上訴人於偵查中之自白，及林
志鵬於警訊及偵審中之一致供證上訴人轉讓一次安非他命予其吸用之情，並參酌上訴
人係林志鵬之表舅，林志鵬應無誣陷上訴人之理，為所憑之證據及認定之理由。經核
閱卷內筆錄，檢察官於八十五年十一月二十九日傳訊林志鵬及上訴人時，先問林志鵬
：安非他命來源﹖林志鵬答稱：「八十五年八月時甲○○到仁愛路我住處拿給我一次
給我吸，其他是我向別人買的。」隨即質問上訴人：「八十五年八月是否提供安毒（
即安非他命）給林志鵬﹖」並據上訴人答稱：「是。」有筆錄在偵查卷第三七頁背面
可稽。觀諸上開偵訊問答之內容明確，顯無上訴意旨(一)所指誤會之虞。又經遍閱原審
案卷，並無有關原審法院播放八十五年十一月二十九日偵查庭錄音帶之記載。上訴人
徒憑己見，任意爭執其上開自白之真意及真實性，進而謂原判決有調查未盡之違法，
殊非依據卷內資料執為指摘之適法第三審上訴理由。再按證據之取捨及其證明力，由
事實審法院自由判斷，故證人之證言縱令先後未盡相符，但法院本於審理所得之心證
，就其證言之一部分認為確實可信而予採取，原非法所不許，非謂一有不符，即應認
其全部均為不可採信。查證人林志鵬迭於警訊及偵審中就上訴人轉讓安非他命一次予
其吸用之事實供述不移，雖其就該轉讓之時間及地點所供不一，惟原判決已依審理所
得，說明取捨及認定之心證理由綦詳。上訴意旨(二)對原判決取捨林志鵬證言所為之判
斷，究竟有如何違背何項證據法則，並未依據卷內資料具體表明，但憑已見任意指摘
原判決採證違法及理由不備，自與法律規定得為第三審上訴理由之違法情形不相適合
。綜上，本件上訴違背法律上之程式，應予駁回。
據上論結，應依刑事訴訟法第三百九十五條前段，判決如主文。
中      華      民      國    八十六    年      八      月    二十八    日
                              最高法院刑事第二庭
                                  審判長法官  施  文  仁
                                        法官  陳  炳  煌
                                        法官  張  淳  淙
                                        法官  洪  文  章
                                        法官  林  錦  芳
      右正本證明與原本無異
                                              書  記  官
中      華      民      國    八十六    年      九      月      四      日
